【裁判字號】    90,上訴,62
【裁判日期】    900219
【裁判案由】    搶奪等
【裁判全文】
臺灣高等法院刑事判決                                九十年度上訴字第六二號
    上  訴  人
    即  被  告  丁○○
右上訴人因搶奪等案件，不服臺灣臺北地方法院八十九年度訴字第一四○○號，中華
民國八十九年十一月三十日第一審判決（起訴案號：臺灣臺北地方法院檢察署八十九
年度偵字第一六六六一號），提起上訴，本院判決如左：
    主  文
原判決關於竊盜及定執行刑部分均撤銷。
丁○○連續竊盜，累犯，處有期徒刑壹年捌月，並於刑之執行前，令入勞動場所強制
工作參年。
    事  實
一、丁○○前有違反妨害兵役治罪條例、竊盜、偽造文書、詐欺、違反麻醉藥品管理
    條例等多項刑案紀錄，即：
    (一)於七十八年間，因妨害兵役條例案件，經臺灣基隆地方法院判處有期徒刑三月
      ，緩刑二年確定。
    (二)於八十二年間，因偽造文書案件，經臺灣臺北地方法院判處有期徒刑一年八月
      確定，入監執行，刑期自八十三年三月四日起算，指揮書執畢日期為八十四年
      六月十九日，嗣於八十四年一月二十八日因縮刑假釋出監，縮刑期滿日期為八
      十四年六月十一日。惟嗣經撤銷假釋，應執行殘刑四月十四日，執行殘刑自八
      十六年九月十四日起算，至八十七年一月二十七日止。
    (三)於八十四年十二月間，因違反麻醉藥品管理條例、詐欺等案件，經臺灣臺北地
      方法院分別判處有期徒刑一年六月、六月，並定其應執行有期徒刑一年十月，
      刑期起算日期為八十五年月二十日，指揮書執畢日期原為八十六年九月十三日
      。
    (四)於八十四年九月、十一月間，又因偽造文書案件，經臺灣臺北地方法院判處有
      期徒刑六月確定，刑期起算日為八十七年一月二十八日，指揮書執畢日期原為
      八十七年七月二十七日。
    (五)惟上開(三)部分違反麻醉藥品管理條例、詐欺部分所定應執行之有期徒刑一年十
      月，嗣又與前揭(四)部分之有期徒刑六月，合併執行有期徒刑二年四月，執行刑
      期仍自八十五年五月二十日起算，指揮書執畢日期原為八十七年三月十六日；
      然再併計前述殘刑四月十四日，其指揮書執畢日期則為八十七年七月三十日。
      嗣於八十七年三月五日因縮短刑期假釋出監，於八十七年五月十九日因縮刑期
      滿而執行完畢。
    (六)於八十七年十一月間，復因竊盜案件，經臺灣臺中地方法院於八十八年二月十
      三日判處有期徒刑二年確定，入監執行，自八十八年二月十三日起算，指揮書
      執畢日期為八十九年十月三十日。惟嗣於八十九年六月五日又因縮短刑期假釋
      出監，其假釋縮刑期滿日期為八十九年十月十日。
二、丁○○仍未思警惕，於八十九年六月五日假釋出獄後一個多月餘（仍在假釋期間
    內）之八十九年八月二日起至同年月十三日止，短短十餘日內，又三度犯普通侵
    占、業務侵占罪，而經臺灣臺北地方法院認定犯連續業務侵占罪，判處有期徒刑
    八月確定（本案此部分經原審判決後，被告撤回上訴而告確定），而已有犯罪習
    慣，仍未思悛悔，又自八十九年八月十三日起至同年月二十二日止，復基於意圖
    為自己不法所有之概括犯意，先後於左列時地，連續竊取甲○○、丙○○及乙○○等人之機車、皮夾、皮包等財物，即：
    (一)先於八十九年八月十三日十三時許，在臺北市○○路、館前路口，見車牌號碼
      ＧＫＡ—○八五號重型機車（經查為甲○○所有），停放路旁，鑰匙未取下，
      且四下無人，遂以車上鑰匙啟動電門之方式，竊取該機車，騎乘離去，得手後
      ，留供己用。
    (二)繼於八十九年八月十七日十三時二十分許，在臺北市○○區○○街二八四巷十
      八弄六號「欣怡食坊」工作時，見有黑色皮夾一只（經查為該店負責人丙○○
      所有，內有現金三萬元、行車執照、駕駛執照、汽車保險卡）放置在廚房櫃子
      上，乃基於同前之概括犯意，加以竊取，得手後逃逸無蹤。
    (三)又於八十九年八月二十二日十八時許，在臺北市○○○路四之三號「豐米便當
      店」內工作時，見有皮包一只（經查為店員乙○○所有，內有現金三百元、身
      分證、健保卡、華南銀行金融卡各一張、行動電話一支）放置在置物櫃內，乃
      賡續前開之概括犯意，加以竊取，得手後逃逸無蹤。
三、案經甲○○、丙○○、乙○○訴由臺北市政府警察局信義分局移請臺灣臺北地方
    法院檢察署檢察官偵查起訴。
    理  由
一、右揭事實，業據上訴人即被告丁○○坦承不諱，核與告訴人甲○○、丙○○、乙○○分別於警訊中所訴情節相符（見八十九年度偵字第一六六六一號偵查卷第二
    十頁及其反面甲○○警訊筆錄，第二四頁及其反面丙○○警訊筆錄，第二七頁至
    第二八頁乙○○警訊筆錄），此外並有告訴人甲○○、丙○○、乙○○各所立具
    之贓物認領保管收據，分別附於上開偵查卷可資佐證（見八十九年度偵字第一六
    六六一號偵查卷宗第二二頁、第二五頁、第二九頁），足徵被告之自白與事實相
    符。本件事證明確，被告犯行堪以認定，應予依法論科。
二、核被告所為，係犯刑法第三百二十條第一項之普通竊盜罪。被告上述三次竊盜犯
    行之時間密接，所犯構成要件相同，顯為基於概括犯意而反覆為之，應依刑法第
    五十六條連續犯之例，論以一罪，並加重其刑。又被告有如事實欄所載犯罪科刑
    及執行情形，其中事實欄一之(二)、(三)、(四)所示部分之刑期，於八十七年三月十六
    日執行完畢（詳事實欄一之(五)），其於五年內再犯有期徒刑以上刑之本罪，應依
    累犯之規定遞加重其刑。
三、原審以被告犯連續竊盜之罪證明確，因予論科，原非無見，惟查：被告所為，合
    於累犯規定（詳見前述二），原審未論以累犯並依法遞加重其刑，容有未洽。被
    告上訴意旨指摘原判決關於竊盜部分量刑過重，雖無可取，然原判決關於竊盜部
    分有上開可議，自應由本院將之撤銷改判，而原判決關於定應執行刑部分，因已
    失所依據，亦應併予撤銷。爰審酌被告犯後雖坦承犯行，然態度尚佳，但其既有
    多次刑案紀錄，足見被告素行不良，且其甫經假釋出監，竟即再三犯罪，亦堪認
    定被告前之執行，尚未能收警惕之效，量刑即不宜輕縱，以及被告之品行、犯罪
    之動機、目的、手段、所生危害等一切情狀，量處如主文第二項所示之刑。又被
    告有如事實欄一所載違反妨害兵役治罪條例、竊盜、偽造文書、詐欺、違反麻醉
    藥品管理條例等多項刑案紀錄，有被告之臺灣高等法院檢察署刑案紀錄簡覆一份
    在卷可稽，被告於經歷執行、假釋之後，竟於八十九年六月五日假釋出獄後一個
    多月餘（仍在假釋期間內）之八十九年八月二日起至同年月十三日止，短短十餘
    日內，又三度犯普通侵占、業務侵占罪，而經原審判處有期徒刑八月確定，此有
    原審判決可資佐證。而被告於犯業務侵占罪後之同年月十三日隨即又犯前揭之竊
    盜罪，可見被告倖邀假釋之寬典，仍未能悔悟，再犯多案等情形觀之，實足認其
    有犯罪之習慣，爰併諭知被告於刑之執行前，令入勞動場所強制工作三年，以矯
    其犯罪之惡習。至於公訴人聲請依竊盜犯贓物犯保安處分條例第三條第一項第二
    款諭知被告應於刑之執行前令入勞動處強制工作云云，因查無被告以犯竊盜罪或
    贓物罪為常業之積極證據，且與公訴意旨所引被告犯罪之法條亦非一致，故難據
    此而為強制工作之諭知，附此敘明。
據上論斷，應依刑事訴訟法第三百六十九條第一項前段、第二百九十九條第一項前段
、竊盜犯贓物犯保安處分條例第三條第一項第一款、第四條、第五條第一項前段，刑
法第五十六條、第三百二十條第一項、第四十七條，罰金罰鍰提高標準條例第一條前
段，判決如主文。
本案經檢察官楊楚猛到庭執行職務
中      華      民      國    九十      年      二      月     十九     日
                              臺灣高等法院刑事第二十庭
                                  審判長法  官  葉  麗  霞
                                        法  官  黃  瑞  華
                                        法  官  余  來  炎
右正本證明與原本無異。
不得上訴。
                                        書記官  黃  麗  玲
中    華    民    國     九十     年          二    月        十九      日
附錄：本案論罪科刑法條全文
刑法第三百二十條
意圖為自己或第三人不法之所有，而竊取他人之動產者，為竊盜罪，處五年以下有期
徒刑、拘役或五百元以下罰金。
意圖為自己或第三人不法之利益，而竊佔他人之不動產者，依前項之規定處斷。
前二項之未遂犯罰之。


司法院資訊處製作；財團法人民間司法改革基金會備份。
